臺灣嘉義地方法院刑事判決　　　　　　 94年度簡上字第107號
　　上　訴　人
　　即　聲請人　臺灣嘉義地方法院檢察署檢察官
　　被　　　告　甲○○
上列上訴人因被告違反電子遊戲場業管理條例案件，不服本院簡
易庭中華民國九十四年五月三日九十四年度嘉簡字第五○八號第
一審判決（聲請簡易判決處刑案號：臺灣嘉義地方法院檢察署九
十四年度偵字第一七六七號），提起上訴及移送併辦（臺灣臺南
地方法院檢察署九十四年度營偵字第五七二號），本院管轄之第
二審合議庭判決如下：
    主  文
原判決撤銷。
甲○○連續違反未依電子遊戲場業管理條例規定辦理營利事業登
記，不得經營電子遊戲場業之規定，處拘役伍拾玖日，如易科罰
金以參佰元折算壹日。緩刑貳年。扣案如附表所示電子遊戲機伍
台（含ＩＣ板伍塊）、新台幣壹仟壹佰柒拾元均沒收。
    事  實
一、甲○○前未曾受有期徒刑以上刑之宣告，素行良好。其明知
    未依電子遊戲場業管理條例規定辦理營利事業登記，不得經
    營電子遊戲場業。竟基於概括之犯意，(一)先自民國九十四年
    二月二十七日下午四時許起，擅自在自己經營之嘉義市○○
    路九十七號「超質商行」（聲請簡易判決處刑書誤載為「超
    值商行」）內，擺設電子遊戲機「象神」、「滿貫大亨」各
    乙台（如附表編號一、二所示，含ＩＣ板二塊），供不特定
    顧客投入新台幣（下同）十元硬幣押注，按機率可得不等之
    積分，因而在上址經營電子遊戲場業。嗣於同年三月九日下
    午四時許，適有顧客林鴻濱在該處把玩前述「象神」電子遊
    戲機時，為警當場查獲，並扣得甲○○所有供經營電子遊戲
    場業之電子遊戲機「象神」、「滿貫大亨」各一台（如附表
    編號一、二所示，含ＩＣ板二塊），以及甲○○經營電子遊
    戲場業所得之現金七百十元（十元硬幣共七十一枚）。(二)後
    自九十四年四月一日某時許起，又擅自在自己經營之臺南縣
    新營市○○路五一二之二號「明釧商行」內，擺設電子遊戲
    機「神秘的魔法石」二台、「金蘋果」一台（如附表編號三
    、四所示，含ＩＣ板三塊），供不特定顧客投入十元硬幣押
    注，按機率可得不等之積分，因而在上址經營電子遊戲場業
    。嗣於同年四月六日下午五時四十分許，適有顧客邱大山在
    該處把玩前述「神秘的魔法石」電子遊戲機時，為警當場查
    獲，並扣得甲○○所有供經營電子遊戲場業之電子遊戲機「
    神秘的魔法石」二台、「金蘋果」一台（如附表編號三、四
    所示，含ＩＣ板三塊），以及甲○○經營電子遊戲場業所得
    之現金四百六十元（十元硬幣共四十六枚）。
二、案經嘉義市警察局第一分局報告臺灣嘉義地方法院檢察署檢
    察官偵查後聲請以簡易判決處刑及臺灣臺南地方法院檢察署
    檢察官移送併辦。
    理  由
一、本件被告甲○○及上訴人即簡易判決處刑聲請人臺灣嘉義地
    方法院檢察署檢察官均未於言詞辯論終結前對於警卷內警訊
    調查筆錄、搜索暨扣押筆錄、營利事業登記證、指認口卡片
    、臨檢紀錄表、查獲現場圖、經濟部九十一年九月十六日函
    文暨說明書、經濟部九十四年九月二十一日函文暨說明書等
    傳聞證據之證據能力有所異議。因被告於本院審理時已坦承
    犯罪，自白且與前開傳聞證據內容要屬相符，該等證據又無
    顯不可信之情況，本院審酌採納該等傳聞證據，無礙被告於
    程序上之彈劾詰問權利，認前開傳聞證據合於刑事訴訟法第
    一百五十九條之二、之四、之五等規定，因而具備證據能力
    ，此先敘明之。
二、訊據被告甲○○對於上揭犯罪事實均坦承不諱（本審卷第五
    十四頁審判筆錄），核與被告以外之人即「超質商行」之店
    員葉文君、於「超質商行」把玩電子遊戲機之林鴻濱、「明
    釧商行」之店員羅鈞方、於「明釧商行」把玩電子遊戲機之
    邱大山等於警訊時之供述相符（嘉市警一刑字第○九四○○
    二三七三四號卷第四頁至第六頁、第七頁至第九頁調查筆錄
    ，南縣營警三字第○九四○○○○八七五號卷第八頁至第十
    二頁、第十五頁至第十七頁、第十九頁至第二十二頁調查筆
    錄），且有「超質商行」營利事業登記證、「明釧商行」營
    利事業登記證、搜索暨扣押筆錄、指認口卡片、臨檢紀錄表
    、查獲現場圖、查獲現場照片、經濟部九十一年九月十六日
    函暨說明書、經濟部九十四年九月二十一日函暨說明書等在
    卷可查（嘉市警一刑字第○九四○○二三七三四號卷第十頁
    至第十一頁、第十三頁、第十四頁，南縣營警三字第○九四
    ○○○○八七五號卷第十三頁、第十四頁、第二十三頁、第
    二十五頁、第二十八頁、第二十九頁至第三十四頁、第三十
    五頁，本審卷第二十一頁至第二十二頁、第三十五頁至第三
    十六頁）。
三、雖被告或曾辯稱，「神秘的魔法石」遊戲機並非電子遊戲場
    業管理條例所列管之電子遊戲機，復提出載有「神秘的魔法
    石禮品販賣機非屬電子遊戲機」等語之經濟部九十一年九月
    十六日經商字第○九一○二二○九二四○號函暨說明書（本
    審卷第二十一頁至第二十二頁）為其依據；「金蘋果」遊戲
    機內之電路板（即ＩＣ板）業已故障，無可供作把玩之用，
    請求勘驗云云。惟查，「按『神秘的魔法石禮品販賣機』，
    依其申請評鑑時之說明，係於購物之前、後，另贈遊戲，而
    遊戲之結果尚非獲得物品與否之依據，故經本部電子遊戲機
    評鑑委員會第八十一次會議，評鑑為『非屬電子遊戲機』，
    惟機具如經修改，具有連線及積、押分之功能，可因此兌換
    硬幣，繼續把玩，或僅有遊戲功能，而無選物、購物之功能
    ，則已非原申請評鑑之機具，仍屬電子遊戲機範疇。」等語
    ，業據經濟部九十四年九月二十一日經商字第○九四○二一
    四一三三○號函暨說明書解釋在案（本審卷第三十五頁至第
    三十六頁）。本件被告所擺設之「神秘的魔法石」遊戲機，
    曾經修改，具有積、押分之功能，為被告於審理時所坦承無
    諱（本審卷第五十七頁審判筆錄），依上開函文所示，當屬
    電子遊戲機無訛。另查，被告雖聲請勘驗遊戲機故障情形，
    但經本院於九十四年九月十四日以函文命其於十日內陳報勘
    驗方法，其未陳明以供本院實施勘驗，況被告於最後審判期
    日已坦承全部犯行，不再執遊戲機故障等語資為辯解，本院
    自無實施勘驗之可能及必要。故其前開辯解，與事實未合，
    亦無可稽考，難以採信。因此，被告自白與事實相符，事證
    明確，其犯行洵堪認定。
四、核被告所為，係違反電子遊戲場業管理條例第十五條規定，
    應依同條例第二十二條規定處罰。其先後犯行，時間緊接，
    方法雷同，所犯係構成要件相同之罪名，顯係基於概括犯意
    為之，應依刑法第五十六條連續犯規定論以一罪，並加重其
    刑。上訴人雖僅就之事實欄(一)之犯行聲請簡易判決處刑，未
    論及(二)之部分，然檢察官就犯罪事實一部聲請簡易判決處刑
    者，其效力及於全部，本件被告之全部犯罪事實，具有連續
    犯之裁判上一罪關係，已如前述，本院自得併予審理。原審
    予以論罪科刑，固非無見，然查，事實欄(二)之犯罪事實係原
    審於九十四年五月三日判決後始經臺南地方法院檢察署檢察
    官於同年五月十六日移送併辦，原審未及審酌該部分犯行，
    難謂允洽。上訴人上訴意旨指摘原判決不當，為有理由，應
    由本院撤銷原審判決並自為判決。本院爰依被告之陳述（本
    審卷第六十頁審判筆錄），以及臺灣臺南地方法院檢察署刑
    案資料查註紀錄表、臺灣高等法院被告前案紀錄表（臺灣臺
    南地方法院檢察署九十四年度營偵字第五七二號卷第四頁，
    本審卷第八頁），審酌被告因貪圖利得而犯罪之動機及目的
    ；犯罪之際未受明顯之刺激；在便利商店內擺設電子遊戲機
    之手段；未婚，無子女，母親去年甫過世，父親五十五歲，
    另有一妹，之前與朋友合夥經營便利商店，目前待業中之生
    活狀況；未有前科，品行良好；高職肄業之智識程度；被害
    人為一般社會大眾；故意且連續犯罪，違反注意義務非輕；
    擅自擺設電子遊戲機，對於社會風氣具有一定危害；犯罪後
    尚能坦承罪愆之態度等一切情狀，量處如主文第二項所示之
    刑，並諭知易科罰金之折算標準，以資懲儆。另查被告未曾
    受有期徒刑以上刑之宣告，有上揭前案紀錄資料可循，參以
    被告事後已於九十四年十一月二日捐助財團法人嘉義市私立
    修緣育幼院三萬元，有卷附之郵政劃撥儲金存款收據一紙得
    考（本審卷第六十五頁），且坦認犯行，深表悔悟，堪認此
    次係因一時失慮致罹刑典，經此之偵查審判程序，當知所警
    惕，信無再犯之虞，本院認為其所宣告之刑，以暫不執行為
    適當，並予宣告緩刑二年，以啟自新。
五、末扣案如附表所示之電子遊戲機共五台（含ＩＣ板五塊），
    均為被告所有供本件犯罪之用；扣案之現金一千一百七十元
    ，為被告因本件犯罪所得之物，分別依刑法第三十八條第一
    項第二款、第三款規定，宣告沒收之。
據上論結，應依刑事訴訟法第四百五十五條之一第一項、第三項
、第三百六十九條第一項前段、第三百六十四條、第二百九十九
條第一項前段，電子遊戲場業管理條例第二十二條，刑法第十一
條前段、第五十六條、第四十一條第一項前段、第七十四條第一
款、第三十八條第一項第二款、第三款，罰金罰鍰提高標準條例
第二條，判決如主文。
本案經檢察官陳昭廷到庭執行職務。
中　　華　　民　　國　　94　　年　　11　　月　　16　　日
                          臺灣嘉義地方法院刑事第一庭
                              審判長法　官  許進國
                                    法　官  蔡廷宜
                                    法　官  張道周
上列正本證明與原本無異。
本件不得上訴。
中　　華　　民　　國　　94　　年　　11　　月　　16　　日
                                    書記官  黃意雯
附表
┌──┬───────────┬──┬────────┐
│編號│電子遊戲機名稱        │數量│備註            │
├──┼───────────┼──┼────────┤
│一  │象神                  │一台│含ＩＣ板一塊    │
├──┼───────────┼──┼────────┤
│二  │滿貫大亨              │一台│含ＩＣ板一塊    │
├──┼───────────┼──┼────────┤
│三  │神秘的魔法石          │二台│含ＩＣ板二塊    │
├──┼───────────┼──┼────────┤
│四  │金蘋果                │一台│含ＩＣ板一塊    │
└──┴───────────┴──┴────────┘
附錄本判決之論罪法條全文
電子遊戲場業管理條例第十五條
未依本條例規定辦理營利事業登記者，不得經營電子遊戲場業。
電子遊戲場業管理條例第二十二條
違反第十五條規定者，處行為人一年以下有期徒刑、拘役或科或
併科新台幣五十萬元以上二百五十萬元以下罰金。
